臺灣臺北地方法院小額民事判決
110年度北小字第3546號
原      告  台灣電力股份有限公司臺北市區營業處

法定代理人  張建川  
訴訟代理人  吳詩雯  
被      告  摩莎曼拉國際時尚藝術股份有限公司


法定代理人  陳柏村  

訴訟代理人  劉宛甄律師
上列當事人間請求給付電費事件，於中華民國110年10月20日言
詞辯論終結，本院判決如下：
　　主      文
被告應給付原告新臺幣肆萬陸仟陸佰柒拾伍元，及自民國一百一
十年八月八日起至清償日止，按年息百分之五計算之利息。
訴訟費用新臺幣壹仟元由被告負擔。
本判決得假執行；但被告如以新臺幣肆萬陸仟陸佰柒拾伍元預供
擔保，得免為假執行。
    事實及理由要領
一、原告起訴主張：被告為伊用戶（電號：00000000000，用電
    地址：臺北市○○區○○路000號），因積欠民國109年9月至110
    年2月電費共新臺幣（下同）46,675元，屢次催討，未獲置
    理，爰依兩造間供電契約法律關係起訴等語，並聲明：如主
    文所示。
二、原告前揭主張，業據提出與所述相符之繳費憑證在卷可按，
　　且為被告所不爭執，應認真正。雖被告辯稱經營之旅館進入
    清算，業務緊縮，無力償還云云，縱被告辯稱現無力清償一
    節屬實，然此屬履行能力問題，不影響其依約所負之清償責
    任。從而，原告據以提起本訴，請求被告清償如主文所示之
    金額及利息，即無不合，應予准許。
三、綜上所述，原告依系爭供電契約法律關係，請求被告給付
    46,675元及自起訴狀繕本送達翌日即110年8月8日起至清償
    日止，按週年利率5％計算之利息，為有理由，應予准許。
四、本件係小額程序為被告敗訴之判決，依民事訴訟法第436條
    之20規定，應依職權宣告假執行，並依同法第392條第2項之
    規定，依職權宣告被告預供擔保，得免為假執行。
五、訴訟費用負擔之依據：民事訴訟法第78條，並依後附計算書
    確定如主文所示金額。 
中　　華　　民　　國　　110 　年　　11　　月　　3 　　日
                  臺灣臺北地方法院臺北簡易庭
　　　    　　　　　　　        法  官　李宜娟
以上正本係照原本作成。
如不服本判決，應於判決送達後20日內向本庭提出上訴狀。（須
按他造當事人之人數附繕本）如委任律師提起上訴者，應一併繳
納上訴審裁判費。
中　　華　　民　　國　　110 　年　　11　　月　　3 　　日
            　　  　　　　　　　書記官　官逸嫻
附錄：
一、民事訴訟法第436條之24第2項：
　　對於小額程序之第一審裁判上訴或抗告，非以其違背法令為
    理由，不得為之。
二、民事訴訟法第436條之25：
　　上訴狀內應記載上訴理由，表明下列各款事項：
    ㈠原判決所違背之法令及其具體內容。
    ㈡依訴訟資料可認為原判決有違背法令之具體事實。
三、民事訴訟法第436條之32條第2項：
    第438條至第445條、第448條至第450條、第454條、第455條
    、第459條、第462條、第463條、第468條、第469條第1款至
    第5款、第471條至第473條及第475條第1項之規定，於小額
    事件之上訴程序準用之。 

　　　計　　算　　書
項　　　　目             金　額（新臺幣）    　　備　註
第一審裁判費   　 　　   1,000元
合　　　　計　　　       1,000元